# 限售股股价公允价如何确定

提问人：wendy 时间：2020-04-11 08:05:30
请问陈版主及各位老师：
交易性金融资产科目中挂的一项对外投资，在 19 年 12 月 31 日仍是限售股，股价是 32 元/股； 1 月份限售股解禁后即出售，出售时价格 30 元/股；问题：在 19 年 12 月 31 日对交易性金融资产按公允价值计量时，按哪个价格计量？如果按期末市价 32 元/股，是否属于未考虑限售股对公允价值的影响；因为 12 月 31 日确实还不能出售。

回答人：chenyiwei
由于 2019 年 12 月 31 日还在限售期内，因此理论上在期末估值时需考虑限售因素的折扣影响。但是，因为 2019 年末限售期已经临近结束，预计限售因素对 2019 年末的公允价值确定应影响不大，最终估值结果应较为接近于该时点对应的无限售条件股份的市价。